# 品牌商收购分销商门店的存货处理

提问人：wx_61b179b13b72 时间：2021-12-09 11:47:18
请教版主：
品牌商原来采用分销商模式销售，现在拟收购分销商的门店转为自营模式，现在遇到关于收购后存货的处理问题：
1 、存货按评估价入账，原来存货销售产生的损益都留在原交易年度，但是带来的问题是，原品牌商销售给分销商的存货经评估，可能低于生产成本，采用评估价入账后会带来品牌商现有存货的跌价问题。
2 、存货按退货处理，那么品牌商现有存货与收购门店带来的存货同按生产成本体现在账面，原来销售产生的损益在当年被冲回，待收购的存货后续销售后，损益逐步体现。这样处理的问题是，按退货处理，那么原来销售确认收入是不是就显得不够严谨，而且评估报告里关于存货评估的金额要如何处理？
两种处理方式，哪种更为符合会计准则的要求？
如果采用第二种处理方式，那么得是什么样的交易情形才能符合退货处理的要求？
谢谢版主！

回答人：chenyiwei
如果原分销商是主要责任人，此前销售给分销商时就确认收入，且现在收购分销商门店与当初对分销商的销售不构成一揽子交易的，则取得分销商门店中的存货（不论当初是否系由本企业售出的）均不作为退货处理，应按公允价值入账。如果原由本企业售出的存货的当前公允价值低于成本的，则对于本企业仍有库存的同类或类似商品应注意减值问题，并可能需要再次考虑此前的卖价是否公允合理的问题。